【裁判字號】    98,訴,458
【裁判日期】    980430
【裁判案由】    違反毒品危害防制條例
【裁判全文】
臺灣臺南地方法院刑事判決               98年度訴字第458號
公  訴  人  臺灣臺南地方法院檢察署檢察官
被      告  乙○○
上列被告因違反毒品危害防制條例案件，經檢察官提起公訴（98
年度毒偵字第306 號），被告於準備程序中就被訴事實為有罪之
陳述，本院合議庭裁定改依簡式審判程序審理，判決如下：
    主  文
乙○○施用第一級毒品，累犯，處有期徒刑拾月。扣案之海洛因
壹包（驗後淨重零點零玖壹公克）沒收銷燬之。
    事  實
一、乙○○曾於民國92年間因施用毒品案件，經本院以92年度毒
    聲字第655 號裁定送觀察、勒戒後，認有繼續施用毒品傾向
    ，再經本院以92年度毒聲字第1819號裁定送戒治處所施以強
    制戒治，嗣因戒治成效良好，經本院以93年度毒聲字第208
    號裁定停止戒治，所餘期間付保護管束，於93年10月25日保
    護管束期滿而執行完畢，由臺灣臺南地方法院檢察署檢察官
    以93年度戒毒偵字第259 號為不起訴處分確定。又其前於94
    年間因妨害公務案件，經本院以94年度易字第875 號判決判
    處有期徒刑6 月確定；復於同年間因違反毒品危害防制條例
    案件，經本院以94年度訴字第1652號判決判處應執行有期徒
    刑10月確定；再於95年間因詐欺案件，經本院以95年度簡字
    第3952號判決判處有期徒刑4 月確定；又於同年間因違反毒
    品危害防制條例案件，經本院以96年度訴字第252 號判決判
    處應執行有期徒刑1 年2 月確定，嗣上開各案經本院以96年
    度聲減字第1160號裁定減刑，並分別定其應執行有期徒刑8
    月、9 月確定，上開有期徒刑接續執行，於96年12月31日縮
    短刑期假釋出監，並於97年3 月18日縮刑期滿執行完畢。詎
    其猶不知悔改，於強制戒治執行完畢釋放後5 年內，復基於
    施用第一級毒品海洛因之犯意，於98年1 月29日19時許，在
    臺南市○○路50號「金屋旅社」205 號房內，將海洛因加水
    稀釋後以針筒注射之方式，施用第一級毒品海洛因1 次。嗣
    於98年1 月31日11時20分許，因行跡可疑，為警在臺南市○
    ○路50號前盤查，並扣得第一級毒品海洛因1 包（驗前淨重
    0.103 公克、驗後淨重0.091 公克），再經其同意採尿送驗
    後呈嗎啡之陽性反應，始知上情。
二、案經臺南市警察局第二分局報請臺灣臺南地方法院檢察署檢
    察官偵查起訴。
    理  由
一、本件被告乙○○所犯係死刑、無期徒刑、最輕本刑為3 年以
    上有期徒刑以外之罪，其於本院準備程序中就被訴事實為有
    罪之陳述，經法官告知被告簡式審判程序之旨，並聽取公訴
    人、被告之意見後，由本院合議庭依刑事訴訟法第273 條之
    1 第1 項規定，裁定由受命法官獨任進行簡式審判程序，先
    予敘明。
二、上開事實，業據被告於警詢、偵查中及本院審理時坦承不諱
    （見警卷第2 至4 頁、偵卷第4 頁、本院卷第27頁反面），
    且被告為警查獲時採尿送驗結果呈嗎啡（即海洛因水解後之
    反應）之陽性反應，有詮昕科技股份有限公司98年2 月11日
    00000000號濫用藥物尿液檢驗報告1 紙在卷可證（見偵卷第
    10頁）；又扣案之白色粉末1 包（驗前淨重0.103 公克、驗
    後淨重0.091 公克），經送高雄市立凱旋醫院鑑驗結果，確
    含有海洛因成分之事實，有該院98年2 月26日高市凱醫驗字
    第9447號濫用藥物成品檢驗鑑定書1 紙在卷可憑（見偵卷第
    13頁），上述鑑驗結果，均係檢驗機關本於專業知識及以精
    密儀器或科學檢驗方法所得之結論，自可憑信。此外，復有
    臺南市警察局第二分局送驗尿液年籍對照表1 份及查獲照片
    4 幀在卷可稽（見警卷第12、16至17頁），足見被告自白與
    事實相符，堪以採信。又被告曾於92年間因施用毒品案件，
    經本院以92年度毒聲字第655 號裁定送觀察、勒戒後，認有
    繼續施用毒品傾向，再經本院以92年度毒聲字第1819號裁定
    送戒治處所施以強制戒治，嗣因戒治成效良好，經本院以93
    年度毒聲字第208 號裁定停止戒治，所餘期間付保護管束，
    於93年10月25日保護管束期滿而執行完畢，由臺灣臺南地方
    法院檢察署檢察官以93年度戒毒偵字第259 號為不起訴處分
    確定，此有臺灣高等法院被告前案紀錄表1 份在卷可參。從
    而，本件事證明確，被告犯行洵堪認定。
三、查海洛因屬毒品危害防制條例第2 條第2 項第1 款所稱之第
    一級毒品，不得持有、施用，被告竟持以施用，核其所為，
    係犯同條例第10條第1 項之施用第一級毒品罪。其施用前持
    有海洛因之低度行為，應為施用之高度行為所吸收，不另論
    罪。又被告前於94年間因妨害公務案件，經本院以94年度易
    字第875 號判決判處有期徒刑6 月確定；復於同年間因違反
    毒品危害防制條例案件，經本院以94年度訴字第1652號判決
    判處應執行有期徒刑10月確定；再於95年間因詐欺案件，經
    本院以95年度簡字第3952號判決判處有期徒刑4 月確定；又
    於同年間因違反毒品危害防制條例案件，經本院以96年度訴
    字第252 號判決判處應執行有期徒刑1 年2 月確定，嗣上開
    各案經本院以96年度聲減字第1160號裁定減刑，並分別定其
    應執行有期徒刑8 月、9 月確定，上開有期徒刑接續執行，
    於96年12月31日縮短刑期假釋出監，並於97年3 月18日縮刑
    期滿執行完畢，此有臺灣高等法院被告前案紀錄表1 份在卷
    可按，其受徒刑之執行完畢，5 年以內故意再犯有期徒刑以
    上之本罪，為累犯，依法應加重其刑。爰審酌被告素行非佳
    ，經觀察、勒戒及強制戒治後，仍未能戒除毒癮，顯見其無
    戒毒悔改之意，惟念其施用毒品乃自戕行為及犯罪後坦認犯
    行，態度尚稱良好等一切情狀，量處如主文所示之刑。扣案
    之海洛因1 包（驗後淨重0.091 公克），為第一級毒品，已
    如前述，而包裝袋內之海洛因無論依何種方式分離，包裝袋
    內均會有極微量之海洛因殘留而無法析離，且無析離實益，
    應併依毒品危害防制條例第18條第1 項前段規定，沒收銷燬
    之（最高法院95年度台上字第3739號、第7354號判決意旨參
    照）。至前開因鑑驗而耗損之海洛因0.012 公克部分，因顯
    已滅失，爰不另為沒收銷燬之諭知。另被告所有供其施用海
    洛因所用之針筒1 支，未據扣案，且經其丟棄之情，業據被
    告供述在卷（見本院卷第26頁反面），茲以針筒屬易碎之物
    ，既經丟棄，衡情應已滅失，自無庸為沒收之諭知。
據上論斷，應依刑事訴訟法第273 條之1 第1 項、第299 條第 1
項前段，毒品危害防制條例第10條第1 項、第18條第1 項前段，
刑法第11條、第47條第1 項，判決如主文。
本案經檢察官甲○○到庭執行職務。
中    華    民    國    98    年    4     月    30    日
                  刑事第十一庭  法  官   蘇碧珠
以上正本證明與原本無異
如不服本判決應於收受本判後10日內向本院提出上訴書狀，並應
敘述具體理由。其未敘述上訴理由者，應於上訴期間屆滿後20日
內向本院補提理由書狀（均須按他造當事人之人數附繕本）「切
勿逕送上級法院」
                                書記官  許哲萍
中    華    民    國    98    年    4     月    30    日
附錄本案論罪科刑法條全文
毒品危害防制條例第10條第1項：
施用第一級毒品者，處 6 月以上 5 年以下有期徒刑。


司法院資訊處製作；財團法人民間司法改革基金會備份。
